最高法院刑事判決　　　　　　　　　　　　　　　八十六年度台上字第五八八八號
　　上　訴　人　甲○○
右上訴人因偽造文書案件，不服台灣高等法院台南分院中華民國八十六年八月二十七
日第二審判決（八十六年度上訴字第一○○六號，起訴案號：台灣台南地方法院檢察
署八十六年度偵字第六六六號），提起上訴，本院判決如左：
    主  文
上訴駁回。
    理  由
按刑事訴訟法第三百七十七條規定，上訴於第三審法院，非以判決違背法令為理由，
不得為之。是提起第三審上訴，應以原判決違背法令為理由，係屬法定要件。如果上
訴理由狀並未依據卷內訴訟資料，具體指摘原判決不適用何種法則或如何適用不當，
或所指摘原判決違法情事，顯與法律規定得為第三審上訴理由之違法情形，不相適合
時，均應認其上訴為違背法律上之程式，予以駁回。本件上訴人甲○○上訴意旨略稱
：上訴人先偽造並行使被害人王新鳳名義之復電申請書，與嗣後因被王新鳳發覺，始
另萌犯意而偽造並行使王新鳳名義之取消復電供應申請書，此二次犯行之犯意個別、
行為不同，應成立二罪，原判決認上訴人先後二次行使偽造私文書之時間緊接、犯罪
構成要件相同，係基於概括犯意而為，依連續犯論以一罪並加重其刑，有適用法則不
當之違法；又該第二次犯行既未經檢察官提起公訴，原判決以連續犯一併論罪科刑，
亦有未受請求之事項予以判決之違法云云。惟查連續犯係指行為人基於概括之犯意，
連續數行為，觸犯構成犯罪要件相同之罪名者而言。行為人主觀上是否基於概括之犯
意而為各該犯罪行為，乃事實認定問題；此一事實之認定屬事實審法院之職權，苟其
判斷與經驗及論理法則無違，即不得任意指為違法。原判決既認定上訴人先於民國八
十五年十二月十四日偽刻王新鳳之印章，再於同月十六日及十八日前後二次盜蓋該印
章以偽造王新鳳名義之申請復電及取消復電供應之二份私文書，均持以行使，因就客
觀上該二次行使偽造私文書之犯罪方法相同、時間緊接、所犯罪名同一，資為論斷上
訴人主觀上係基於行使偽造私文書之概括犯意反覆為之，因予依刑法第五十六條連續
犯之規定以一罪論並加重其刑。又依刑事訴訟法第二百六十七條規定，檢察官就犯罪
事實一部起訴者，其效力及於全部。原判決業已說明，公訴人雖未就上訴人之第二次
行使偽造私文書犯行併予起訴，惟此部分與起訴經論罪科刑部分有連續犯關係，屬裁
判上一罪，自為起訴效力所及而應併予審理。上訴意旨並未引用卷內資料，具體表明
原判決所為上開連續犯之實體及程序上論斷有何違法，而僅持一己之說詞，爭辯上訴
人犯意究係概括或個別之事實認定問題，並據以指摘原判決有適用法則不當、未受請
求之事項予以判決之違法，難認符合首揭法定第三審上訴理由之形式要件；其上訴違
背法律上之程式，應予駁回。又本院既為程序上之上訴駁回判決，上訴人所請輕判或
宣告緩刑，即無從審酌，併此明。
據上論結，應依刑事訴訟法第三百九十五條前段，判決如主文。
中      華      民      國    八十六    年      十      月      三      日
                              最高法院刑事第二庭
                                  審判長法官  施  文  仁
                                        法官  陳  炳  煌
                                        法官  張  淳  淙
                                        法官  洪  文  章
                                        法官  林  錦  芳
      右正本證明與原本無異
                                              書  記  官
中      華      民      國    八十六    年      十      月     十三     日
